# 请教陈版主关于先租后买的问题

提问人：ljjhappy 时间：2022-06-22 12:33:21
公司租赁厂房 5 年到期后购买：每年租金 50 万，到期后购买，购买价款 1500 万；
新准则下前期 5 年租赁和最后的购买行为需要分开考虑吗？如何处理，谢谢！

回答人：chenyiwei
如果综合该公司的具体情况，在起租日就可以合理估计 5 年后基本确定会购买；或者前 5 年内每年租金 50 万元明显偏离市场租金水平的，则应认为这是一揽子交易， 5 年后基本确定会购买，故作为一个整体考虑，将 5 年期满后的留购价款 1500 万元纳入租赁付款额，纳入使用权资产和租赁负债的初始计量。 5 年后付清款项后，将使用权资产的原值、累计折旧分别平移为固定资产原价和固定资产的累计折旧。